【裁判字號】    94,訴,914
【裁判日期】    950426
【裁判案由】    毒品危害防制條例
【裁判全文】
臺灣基隆地方法院刑事判決               94年度訴字第914號
公  訴  人  臺灣基隆地方法院檢察署檢察官
被      告  乙○○
上列被告因違反毒品危害防制條例案件，經檢察官提起公訴（94
年度毒偵字第2036號），本院合議庭裁定由受命法官獨任進行審
判，經改依簡式審判程序審理後判決如下︰
    主  文
乙○○施用第一級毒品，累犯，處有期徒刑柒月。扣案含有第一
級毒品海洛因殘渣之塑膠袋壹只沒收銷燬之。
    事  實
一、乙○○前因違反懲治盜匪條例案件，經臺灣高等法院臺中分
    院判處有期徒刑7 年確定，民國81年11月24日入監獄執行，
    84年1 月9 日假釋出監，在假釋期間，又因違反麻醉藥品管
    理條例案件，經臺灣臺北地方法院判處有期徒刑6 月確定，
    前所受之假釋經撤銷，應執行殘刑4 年4 月19日，二案接續
    執行，於88年7 月21日假釋出監，90年9 月1 日假釋期滿，
    未經撤銷假釋，未執行之刑以已執行論。再因施用第一級毒
    品案件，經本院裁定送觀察勒戒後，認有繼續施用毒品之傾
    向，再經本院裁定送強制戒治，於94年4 月6 日執行期滿。
    詎其猶未戒斷毒癮，於強制戒治執行完畢後之5 年內，又基
    於施用第一級毒品海洛因之犯意，於94年7 月27日下午1 時
    30 分 許為警採尿前之24小時內某時（不包括為警查獲後至
    警局採尿間之時間），在基隆市○○區○○街125 號4 樓，
    以將第一級毒品海洛因摻水注入注射針筒，再施打血管之方
    式，施用第一級毒品海洛因1 次。嗣為警於94年7 月27日中
    午12 時30 分許，在其上址住處查獲，並扣得含有第一級毒
    品海洛因殘渣之塑膠袋1 只。
二、案經基隆市警察局第二分局移送臺灣基隆地方法院檢察署檢
    察官偵查後起訴。
    理  由
壹、程序事項
    本件被告乙○○所犯者非為死刑、無期徒刑、最輕本刑為3
    年以上有期徒刑之罪或高等法院管轄第一審案件，其於準備
    程序進行中，先就被訴事實為有罪之陳述，經告知其簡式審
    判程序之旨，並聽取公訴人、被告之意見後，本院業已依刑
    事訴訟法第273 條之1 第1 項之規定，裁定由受命法官獨任
    以簡式審判程序進行本案之審理。
貳、實體事項
一、上開犯罪事實有下列證據足以證明：
  (一)被告之供述：
    上揭事實，業據被告於本院準備程序及審理中坦承不諱，其
    自白核與下列事證相符，可以採信。
  (二)台灣尖端先進生技醫藥股份有限公司濫用藥物檢驗報告1 紙
    ：
    1.被告為警查獲後所採集之尿液，經以氣相層析質譜儀分析
      法為確認檢驗，結果呈嗎啡之陽性反應。
    2.被告不復記憶施用第一級毒品海洛因之時間，然按一般人
      注射海洛因或嗎啡後，經體內吸收代謝約30分鐘內開始排
      入尿液中，而以最初6 至12小時排出量最多，約有75 %可
      在施用後24小時內經由尿液中排出體外，剩餘量則可能在
      數日內分別排出體外；其毒品反應能否檢出，須視其施用
      量而定，施用量多者，於施用後4 、5 日仍有可能檢出毒
      品反應，施用量少者，可能在24小時後即無檢出毒品反應
      ；此亦有法務部調查局（82）陸字第82031487號檢驗通知
      書說明在案，是堪認被告係於94年7 月27日下午1 時30分
      許為警採尿前24小時內某時（不包括為警查獲後至警局採
      尿間之時間），施用第一級毒品海洛因。
  (三)扣案含有第一級毒品海洛因殘渣之塑膠袋1 只及基隆市警察
    局第二分局安瀾橋派出所查獲涉嫌毒品危害防制條例毒品初
    步鑑驗報告單1 紙：
    被告供承扣案塑膠袋內有第一級毒品海洛因之殘渣，且有上
    開初步鑑驗報告單附卷可佐，足認扣案之塑膠袋內含有第一
    級毒品海洛因之殘渣。
  (四)臺灣高等法院被告前案紀錄表1 份：
    被告因施用毒品案件，經執行強制戒治，於94年4 月6 日執
    行完畢。
二、論罪科刑之理由：
  (一)按海洛因係毒品危害防制條例第2 條第2 項第1 款所定之第
    一級毒品，被告予以施用，核其所為，係犯毒品危害防制條
    例第10條第1 項之施用第一級毒品罪。又被告因施用而持有
    第一級毒品海洛因，其持有第一級毒品之低度行為應為施用
    第一級毒品之高度行為所吸收，不另論罪。
  (二)按犯罪事實應依證據認定之，無證據不得認定犯罪事實；又
    被告之自白，不得作為有罪判決之唯一證據，仍應調查其他
    必要之證據，以察其是否與事實相符，刑事訴訟法第154 條
    第2 項、第156 條第2 項定有明文。公訴人依據被告之自白
    ，認被告自94年4 月10日起至同年7 月27日下午2 時許為警
    採尿前24小時內某時止，連續施用第一級毒品海洛因，然查
    除被告於本院自白其為警查獲前曾施用第一級毒品之行為，
    有上揭驗尿報告可佐外，其餘被告自白施用第一級毒品海洛
    因部分，查無補強證據足以為憑，揆諸上開規定，自無從認
    定被告有公訴意旨所指此部分之施用毒品犯行，惟公訴人既
    認此部分與前開論罪科刑部分有連續犯裁判上一罪關係，爰
    不另為無罪之諭知。
  (三)被告曾受如事實欄所載有期徒刑之執行完畢，有臺灣高等法
    院被告前案紀錄表在卷可稽，其於5 年以內再犯本件有期徒
    刑以上之罪，為累犯，應依法加重其刑。
  (四)爰審酌被告有施用毒品前科，猶不知悔改，雖施用毒品係戕
    害自身健康，對社會危害不大，然其一再施用毒品，顯未有
    戒斷毒品之決心，暨其自我麻醉之動機、行為之手段、所生
    危害與犯後態度等一切情狀，量處如主文所示之刑。
三、沒收：
    扣案之塑膠袋內含有第一級毒品海洛因殘渣，業如前認定，
    因所含毒品量微，無法與上揭扣案物分離，爰依法宣告沒收
    銷燬之。
四、應適用之法條：
    刑事訴訟法第273 條之1 第1 項、第310 條之2 、第454 條
    第1 項、第299 條第1 項前段，毒品危害防制條例第10條第
    1 項、第23條第2 項、第18條第1 項前段，刑法第11條、第
    47條。
五、對於本件判決如有不服，得自收受送達後10日內，向本院提
    出上訴書狀，上訴於臺灣高等法院。
本案經檢察官甲○○到庭執行職務。
中    華    民    國    95    年   4    月    26    日
                  刑事第二庭法  官  劉桂金
以上正本證明與原本無異。
對於本件判決如有不服，應於收受送達後10日內，向本院提出上
訴書狀，上訴於臺灣高等法院，並按他造當事人之人數附具繕本
。
中    華    民    國    95    年   4    月    26    日
                            書記官  鄧順生
附錄論罪法條：
毒品危害防制條例第10條第1項：
施用第1 級毒品者，處6 月以上5 年以下有期徒刑。


司法院資訊處製作；財團法人民間司法改革基金會備份。
